臺灣臺北地方法院民事裁定
111年度家聲字第24號
聲  請  人  吳茂榕律師

上列聲請人聲請酌定特別代理人酬金事件，本院裁定如下：
    主  文
酌定特別代理人吳茂榕律師之酬金為新臺幣參萬元。 
    理  由
一、聲請意旨略以：聲請人前經本院選任為104年度重家訴字第1
    0號分割遺產事件(下稱系爭事件)被告施莊文英之特別代理
    人，聲請人為執行職務，6年多來出庭8次、閱卷2次，並為
    施莊文英撰擬起訴狀主張特留分，辦案過程盡心盡力備極辛
    勞，而施莊文英現已死亡，聲請人已無繼續擔任特別代理人
    進行訴訟之必要，爰依法聲請酌定特別代理人之酬金新臺幣
    (下同)6萬元等語。
二、按無訴訟能力人有為訴訟之必要，而無法定代理人或法定代
    理人不能行代理權者，其親屬或利害關係人，得聲請受訴法
    院之審判長，選任特別代理人，民事訴訟法第51條第2 項定
    有明文。上開規定，依家事事件法第51條規定，於家事訴訟
    事件亦有準用。次按選任特別代理人所需費用及特別代理人
    代為訴訟所需費用，得命聲請人墊付；法院或審判長依法律
    規定，為當事人選任律師為特別代理人或訴訟代理人者，其
    律師之酬金由法院或審判長酌定之；民事訴訟法第51條第5 
    項、第77條之25第1 項分別定有明文。次按法院裁定律師酬
    金，應斟酌案情之繁簡、訴訟之結果及律師之勤惰，於下列
    範圍內為之；但律師與當事人約定之酬金較低者，不得超過
    其約定：一、民事財產權之訴訟，於訴訟標的金額或價額百
    分之三以下；但最高不得逾五十萬元，法院選任律師及第三
    審律師酬金核定支給標準第4 條第1 項第1 款亦有明文。　
    　
三、經查，本院前經系爭事件原告施純德、施純明，以被告施純國已聲請對被告施莊文英為監護宣告為由，聲請本院為被告施莊文英選任特別代理人，本院於民國105年3月15日當庭選任聲請人為系爭事件被告施莊文英之特別代理人，嗣本院於105年4月19日以105年度家聲抗字第10號，選定施純國為受監護宣告之人施莊文英之監護人，其後聲請人自行於106年1月17日以施莊文英之名，另行起訴請求施純國，由本院以106年家訴字29號案件受理，並經施純國抗辯聲請人未經施莊文英法定代理人同意提起訴訟，起訴不合法等情，業經本院查明無訛。施莊文英業於109年8月20日死亡(見本院104年度重家訴字第10號卷三第219頁)，是聲請人具狀請求酌定特別代理人酬金，自無不合。本院審酌聲請人訴訟進行過程執行職務之內容、案情繁雜程度，及參考臺北律師公會章程第29條規定律師酬金給付標準，認聲請人所主張特別代理人酬金6萬元，稍有過高，爰酌定聲請人之酬金為3萬元。
四、依民事訴訟法第51條第5 項、第77條之25第1 項，裁定如主
    文。　　　
中　　華　　民　　國　　111 　年　　 7　　月　　29  　日
                  家事法庭    法　　官   蘇珍芬
以上正本係照原本作成。
如不服本裁定應於送達後10日內向本院提出抗告狀，並繳納抗告
費新臺幣1,000元。
                              書 記 官   羅  蓉
中　　華　　民　　國　　111 　年　　7 　　月　　29　　日